臺灣臺東地方法院交通事件裁定　　　 　　　　　　　九十三年度交聲字第三一號
　　異　議　人　乙○○
　　被 異議 人　交通部公路總局高雄區監理所台東監理站
右列異議人因違反道路交通管理處罰條例案件，對於交通部公路總局臺東監理站於九
十三年四月二十六日所為之處分 (原處分案號：東監違字第駕裁八一─Ｚ00000
000號)，聲明異議，本院裁定如左：
    主  文
異議駁回。
    理  由
一、按汽車行駛高速公路應依速限標誌指示。又汽車行駛於高速公路，而不遵管制之
    規定者，處汽車駕駛人新臺幣（下同）三千元以上六千元以下罰鍰；而汽車駕駛
    人違反道路交通管理處罰條例第三十三條規定者，除應依該條款處罰鍰外，並記
    違規點數一點，道路交通管理處罰條例第三十三條第一項、第六十三條第一項第
    一款分別定有明文。
二、本件異議人即受處分人乙○○於民國九十二年八月二十五日凌晨三時二十七分許
    ，駕駛其所有車牌號碼三Ｐ－六八七一號自用小客車，行經設有最高速限九十公
    里標誌之國道三號公路南向二九公里處，以時速一百零七公里之行車速度（超速
    十七公里）超速行駛，為內政部警政署國道公路警察局第六警察隊樹林分隊（下
    稱舉發單位）員警甲○○以雷達測速器測得超速，並發現上情，除將受處分人攔
    停外，並以其有違反前揭道路交通管理處罰條例第三十三條第一項規定之超速行
    為逕行掣單舉發，受處分人於舉發通知單上所載應到案日期前向原處分機關提出
    申訴，經原處分機關請舉發單位調查結果，仍認受處分人有前開違規行為，原處
    分機關乃依前開道路交通管理處罰條例第三十三條第一項、第六十三條第一項第
    一款（漏載第一款），於九十三年四月二十六日裁處受處分人罰鍰六千元，並記
    違規點數一點。
三、訊據受處分人固坦承有於右揭時間駕駛上開自小客車，行經於前揭路段為警攔停
    掣單舉發等情，惟矢口否認有超速行駛之事實，辯稱略以：警察以雷達測速器測
    速時，並未有照片或任何證據，且當時路段車流量大，如何證明測得之車速係伊
    之車速，伊向警察要求看證據，警察卻無法提出，伊不能信服云云。惟查：
（一）受處分人於前述時、地因超速行駛，為警攔停舉發之違規事實，有內政部警政
      署國道公路警察局舉發違反道路交通管理事件通知單（公警局交字第裁Ｚ00
      000000號）一紙在卷可稽。又依證人即開單告發受處分人之員警甲○○
      於本院調查時，以具結擔保其供述之真實性下供稱：「（當時如何測得異議人
      有違規的情形？）是依據雷達測速器及我和我同事的目視測得的結果。」、「
      （當時測得異議人的車速係多少？）一○七公里，那段車速的限速是九十公里
      ，所以我們認為他超速。」、「（當時車輛那麼多，你們如何確定係異議人的
      車輛超速？）當時凌晨三點二十七分，車流量不多，我們以目視的結果認為他
      的車子有超速，所以才攔下他的車子。」、「（你任職該職務多久？使用該儀
      器多久？）九年了，使用該儀器也有九年。」等語（見本院九十三年六月十一
      日訊問筆錄），按證人甲○○乃為原處分機關所認定受處分人有前開違規行為
      之原證人，其並到庭在本院法官面前以言詞供述本件訴訟上之待證事實－即受
      處分人有前開違規事實，本院由其上開供述已得有受處分人確有上開違規行為
      之心證，且於本件卷存證據資料內並無任何積極證據足以證明證人甲○○上開
      供述係屬虛偽，亦無有足以令人顯信甲○○其供述為不可採之品性證據或前科
      證據存在，本院自不得僅以證人為本件開單告發受處分人之員警而全盤抹煞其
      在訴訟上所具有之原證人資格，而受處分人對前開證人之供述並無法舉出或請
      本院調查任何對其有利之證據資料，以使本院對證人所供述受處分人違規之事
      實產生任何合理之懷疑，且交通警察掣單舉發違反道路交通管理處罰條例所列
      之違規事實，本質上為行政處分，係公務員基於職務上之權力，依法就特定之
      具體事件所為之具公法上效果之單方面行政行為，基於公務員為公法上行為具
      有公信力之原則，該行政行為當可被推定為真正，其據以依法處分之事實認定
      亦為正確無誤。
（二）再依據內政部警政署國道公路警察局第六警察隊九十二年九月二十六日公警國
      六交訴字第０九二０００四七七０號函記載：「‧‧‧三、本隊所使用之雷達
      測速器，業經經濟部標準局檢驗合格在案，該測速器係在雷達波發射範圍內鎖
      定最高速之車輛，而執勤員警即以該範圍內之車輛行駛狀況判斷何車超速而予
      以攔截，目前該儀器無列印數據及照相採證功能，且高速公路限速係工程專業
人員依各種不同路況設定，高速公路沿途均設有明顯最高時速限制標誌，一般
      駕駛人均考領有適當之駕駛執照，應之遵循道路交通標誌‧‧‧」，此有上開
      函文在卷可稽，且警察所使用之雷達測速儀器係經過經濟部標準檢驗局檢定合
      格乙情，亦有檢定合格證書附卷可考，而受處分人於本院調查時亦陳稱當時有
      到警車上看錶，測速結果確係一百零七公里等語，是本件警察持雷達測速儀器
      測速之結果，尚無違誤，應堪採信。
（三）至受處分人辯稱當時車輛多，警察如何確定測得知車速係伊之車速云云，觀之
      卷附舉發違反道路交通管理事件通知單所載，本件受處分人違規時間為凌晨三
      時二十七分，地點係在高速公路上，衡情，半夜並非一般上下班時間，尚難謂
      係車流量大之時段，且該日期亦非國定假日或春節，一般人不會特地於該日夜
      間在高速公路上行駛，則警察於當時以目視判斷何一車輛之車速超速並非難事
      ，況夜間行駛於高速公路，因車輛少而加速行駛亦屬可能之事，本件異議人既
      未能提出證據以資證明其確無違規行為，僅空言稱警察未能提出照片云云，尚
      難認其辯解為可採，本件事證明確，受處分人之違規行為堪以認定。
四、綜上所述，受處分人確有在前揭時地駕駛汽車超速行駛之違規行為，原處分機關
    依前揭道路交通管理處罰條例第三十三條第一項、第六十三條第一項第一款規定
    逕行裁處異議人罰鍰六千元並予記違規點數一點，核無違誤，本件受處分人之異
    議為無理由，自應將其異議駁回。
據上論斷，應依道路交通案件處理辦法第十九條，裁定如主文。
中      華      民      國    九十三    年      七      月     十五     日
                                  臺灣臺東地方法院交通法庭
                                      法  官  林卉聆
右正本證明與原本無異。
如不服本裁定，應於裁定送達後五日內向本院提出抗告狀。（須附繕本）
「切勿逕送上級法院」
                                      書記官  蘇  豫
中      華      民      國    九十三    年      七      月     十五     日
